【裁判字號】    97,消債更,450
【裁判日期】    970805
【裁判案由】    更生事件
【裁判全文】
臺灣臺北地方法院民事裁定           97年度消債更字第450號
聲  請  人
即  債務人  甲○○
代  理  人  賀華谷律師
上列當事人聲請消費者債務清理事件，本院裁定如下：
    主  文
聲請人應於本裁定送達後十日內，補提如附件所示之說明及文件
到院。
    理  由
一、按聲請更生或清算不合程式或不備其他要件者，法院應以裁
    定駁回之，但其情形可以補正者，法院應定期間先命補正，
    消費者債務清理條例第8條定有明文。
二、查本件聲請人具狀聲請更生，主張有該條例第151條第6項不
    可歸責之事由，其漏未提出如附件所示之說明及文件到院，
    爰定期命補正，如逾期未補正，則駁回其聲請。
附件：
一、重新填載並提出法定格式之更生聲請狀（繫屬之股別案號務
    必填妥）、財產及收入狀況說明書、債務人清冊、債權人清
    冊（債權人地址、有無擔保權或優先權、債權種類、發生原
    因等，務必詳細表明）。
二、全戶最新戶籍謄本（記事不得省略）。
三、最近一個月內之財產歸屬資料清單及現有收入證明（在職證
    明、薪資帳戶存摺影本）。
四、倘有扶養親屬，其所扶養之親屬95、96年度之各類所得資料
    清單、一個月內之財產歸屬資料清單。
五、與金融機構協商成立後，迄聲請更生之日止，依原協商之約
    定，按各期清償之金額及證明，並註明自何時起未清償及無
    法清償之原因。
六、最近五年內有無從事營業活動，倘有，應提出營業額資料（
    所營事業之名稱、最近五年之營利事業所得稅申報書及營業
    人營業稅額申報書），如無證明文件，仍應說明營業及收入
    情形。
七、聲請更生前兩年內財產變動狀況及相關證明文件。
八、財團法人金融聯合徵信中心債務清理條例前置協商專用債權
    人清冊（報表編號：PLR2）。
九、聲請前二年內有無消費者債務清理條例第20條第1項所稱之
    無償行為及有償行為，其時間、對象與具體內容。
十、今年初失業之原因，並提供原雇主之姓名、地址。
十一、各金融機構之全部存摺及證券存摺（包括集保存摺）完整
      影本。
十二、勞保資料及投保薪資。
十三、聲請更生前兩年內收入不足必要支出部分，係由何人資助
      ，應陳報資助者姓名、地址、資助金額、資助原因、有無
      提供擔保，並提出證明文件（資金交付、支領及使用流向
      之證明）。
十四、曾否向法院聲請或經法院裁定開始更生、清算、破產和解
      、破產？若有，應陳報繫屬之法院、案號、股別及進行狀
      況。
十五、倘有其他兼職收入，應一併陳報。
中    華    民    國    97    年    8     月    5     日
              民事第二十二庭法      官  吳素勤
上為正本係照原本作成
本件不得抗告
中    華    民    國    97    年    8     月    5     日
                            書  記  官  張素月


司法院資訊處製作；財團法人民間司法改革基金會備份。
